【裁判字號】    89,上易,2089
【裁判日期】    891228
【裁判案由】    傷害
【裁判全文】
臺灣高等法院臺南分院刑事判決               八十九年度上易字第二八九號 Ｇ
      上  訴  人
      即  被  告  甲○○○
右上訴人因傷害案件，不服臺灣嘉義地方法院八十九年度易字第八六九號中華民國八
十九年十月二十五日第一審判決（起訴案號：臺灣嘉義地方法院檢察署八十九年度偵
字第四七六七號），提起上訴，本院判決如左：
      主      文
上訴駁回。
      事      實
一、甲○○○因不滿乙○○○對他人指稱伊偷割香蕉之事，竟於民國八十九年七月十
    二日凌晨零時許，至嘉義縣中埔鄉○○村○○路三七五巷二弄三十號乙○○○住
    處理論，而與乙○○○發生口角，繼而基於傷害之犯意，對其拉扯，致乙○○○
    右上唇挫傷、胸部挫擦傷、兩膝擦傷、右手腕部擦傷等傷害。
二、案經乙○○○訴由嘉義縣警察局中埔分局報請台灣嘉義地方法院檢察署檢察官偵
    查起訴。
      理      由
一、訊據上訴人即被告甲○○○固坦承於右揭時、地，因不滿告訴人乙○○○指稱其
    偷割香蕉之事，與告訴人理論，並發生拉扯等事實，惟否認有傷害犯行，辯稱：
    告訴人拉她，她推告訴人云云。惟查，右揭事實，業據告訴人於警訊時、偵查中
    及原審審理時指訴明確，被告於警訊時亦供稱：「在混戰中可能被我手拉傷」等
    語，告訴人受有前揭傷害，復有大仁醫院出具之驗傷診斷書一份附警卷可資佐證
    。雖被告舉證人李金為其作證，惟證人李金到庭證述：兩造是在馬路打架，
    其只站在遠處看，沒有過去，至於兩造是否有受傷，其不知道等情，非惟不足資
    為被告有利之證明，益證告訴人之指述非虛。至於被告本院審理時求傳訊證人莊
    傑智、羅耀照證明其等有看見打架時她被告訴人壓在下面，告訴人明知她乳癌手
    術，還打她胸部等事實，因非用以證明被告未傷害告訴人，本院認無傳訊必要。
    被告所辯，無非卸責之詞，不足採信，被告事證明確，犯行洵堪認定。
二、核被告所為，係犯刑法第二百七十七條第一項之傷害罪。原審以被告罪證明確，
    適用上開法條及同法第四十一條，罰金罰鍰提高標準條例第一條前段、第二條之
    規定，並審酌被告之品性、犯罪之動機、手段、所生之危害、犯罪後之態度及尚
    未與告訴人達成民事和解等一切情狀，判處被告有期徒刑三月，如易科罰金，以
    三佰元折算一日，認事用法並無違誤，量刑及易科罰金折算標準之諭知亦均妥適
    。被告上訴否認犯罪，為無理由，應予駁回。
據上論結，應依刑事訴訟法第三百六十八條，判決如主文。
本案經檢察官李傳來到庭執行職務。
中    華    民    國      八十九      年      十二      月      二十八  日
                                  臺灣高等法院臺南分院刑事第二庭
                                      審判長法官  游    明    仁
            法官  林    永    茂
                                            法官  陳    清    溪
右正本證明與原本無異。
不得上訴。
                                      法院書記官  嚴    巧    花
中    華    民    國      八十九      年      十二      月     二十九   日
附錄法條：
刑法第二百七十七條第一項：傷害人之身體或健康者，處三年以下有期徒刑，拘役或
                          一千元以下罰金。


司法院資訊處製作；財團法人民間司法改革基金會備份。
